【裁判字號】    98,交聲,224
【裁判日期】    980706
【裁判案由】    違反道路交通管理處罰條例聲明異議
【裁判全文】
臺灣花蓮地方法院交通事件裁定         98年度交聲字第224號
原處分機關  交通部公路總局臺北區監理所花蓮監理站
異  議  人
即受處分人  乙○○
上列異議人因違反道路交通管理處罰條例案件，對於交通部公路
總局臺北區監理所花蓮監理站花監違字第裁45-P00000000號裁決
書聲明異議，本院裁定如下：
    主  文
異議駁回。
    理  由
一、原處分意旨略以：異議人即受處分人（下稱異議人）乙○○
    於民國98年4月20日晚間 17時35分許，未領有駕駛執照，騎
    乘5GL-617重型機車，蛇行不穩，行經花蓮台九線267.5公里
    處，因酒後駕車拒絕接受警方攔檢實施酒測之違規事實，為
    花蓮縣警察局鳳林分局光復分駐所員警於 98年4月20日填製
    花警交字第 P00000000號舉發違反道路交通管理事件通知單
    。原處分機關爰於98年6月16日填製花監違字第裁45-P00000
    000號裁決書，依道路交通管理處罰條例第35條第4項、第67
    條規定，裁處異議人罰鍰新臺幣（下同） 6萬元整，吊銷駕
    駛執照，3年內禁考。
二、聲明異議意旨略以：當時係友人甲○○騎乘 5GL-617重型機
    車搭載異議人，遭警方攔停指其酒醉騎乘機車且發現員警後
    即與後座乘客互換座位，但員警所稱並非事實，自始就是甲
    ○○騎乘該機車，因而拒絕酒測，原處分顯有錯誤，請求撤
    銷云云。
三、按汽車駕駛人拒絕接受酒精濃度測試之檢定者，處6 萬元罰
    鍰，並當場移置保管該汽車及吊銷該駕駛執照；汽車駕駛人
    ，曾依第35條第4項前段規定吊銷駕駛執照者，3年內不得考
    領駕駛執照；汽車駕駛人，因違反本條例及道路交通安全規
    則之規定，受吊銷駕駛執照處分時，吊銷其持有各級車類之
    駕駛執照；道路交通管理處罰條例第35條第4項前段、第 67
    條第2項前段、第68條分別定有明文。
四、經查：
  (一)本件異議人於上揭時、地騎乘乘 5GL-617重型機車，因拒絕
    接受酒精濃度測試之檢定，為花蓮縣警察局鳳林分局光復分
    駐所員警填製花警交字第 P00000000號舉發違反道路交通管
    理事件通知單，且拒絕接受酒測之事實為異議人所不爭執，
    有該違反道路交通管理事件通知單影本 1份在卷可稽，此部
    分事實應堪認定。
  (二)再按道路交通管理處罰條例第 35條第4項之所以規定「拒絕
    酒精濃度測試之檢定」除應課予罰鍰 6萬元外，並應當場移
    置保管該汽車及吊銷該駕駛執照，較諸同條第 1項規定飲酒
    駕車之處罰：「汽車駕駛人，駕駛汽車經測試檢定有酒精濃
    度超過規定標準者，處新臺幣1萬5千元以上 6萬元以下罰鍰
    ，並當場移置保管該汽車及吊扣其駕駛執照 1年」，更為嚴
    厲，目的在於不使拒絕酒精濃度測試檢定之駕駛人反而獲得
    寬典，否則無異鼓勵駕駛人拒絕接受測試。準此，倘駕駛人
    遭員警攔停後，積極拒絕接受酒精測試或消極推諉拖延，自
    應認係拒絕接受酒精濃度測試。
五、綜上所述，原處分機關認定受處分人於上開時、地有拒絕酒
    精濃度測試之行為，而依據首開道路交通管理處罰條例第35
    條第4項之規定，裁處罰鍰6萬元、吊銷駕駛執照， 3年內不
    得考領駕駛執照，核無違誤。從而，本件異議為無理由，應
    予駁回。
六、據上論斷，應依道路交通案件處理辦法第19條，裁定如主文
    。
中    華    民    國    98    年    7     月    6     日
                  交通法庭      法  官  沈培錚
上列正本證明與原本無異。
如對本裁定不服，應於送達後 5日內，向本院提出抗告狀（應抄
附繕本）。
中    華    民    國    98    年    7     月    6     日
                                書記官


司法院資訊處製作；財團法人民間司法改革基金會備份。
